---
title: "hw01"
author: "Ponomarenko Pavel"
output: word_document
latex_engine: xelatex
---

## Загрузка данных

```{r}
url <- "http://people.math.umass.edu/~anna/Stat597AFall2016/rnf6080.dat"
data.df <- read.table(url, header = FALSE)
```

## Сколько строк и столбцов в data.df

```{r}
dim(data.df)
```

## Имена колонок

```{r}
colnames(data.df)
```

## Значение из 5 строки и 7 столбца

```{r}
data.df[5, 7]
```

## Печать второй строки

```{r}
data.df[2, ]
```

## Переименование колонок

```{r}
names(data.df) <- c("year", "month", "day", seq(0, 23))
```

## Первые строки

```{r}
head(data.df)
```

## Последние строки

```{r}
tail(data.df)
```

## Добавляем колонку daily с суммой значений в последних 24 колонках

```{r}
data.df$daily <- rowSums(data.df[, 4:27])
```

## Построение гистограммы

```{r}
hist(data.df$daily, main="Гистограмма суммарных осадков за день", xlab="Сумма осадков")
```

## Исправление возможных ошибок

```{r}
fixed.df <- data.df
fixed.df[fixed.df$daily < 0, "daily"] <- 0
```

## Построение новой гистограммы

```{r}
hist(fixed.df$daily, main = "Исправленная гистограмма", xlab = "Сумма осадков")
```

## Вектор

```{r}
v <- c("4", "8", "15", "16", "23", "42")
max(v)  # Максимальное значение не по числам, а по строкам (лексикографически)
sort(v) # Сортировка строк
#sum(v) Ошибка: sum не применим к строкам
```

## Сумма

```{r}
v2 <- c(5, 7, 12)
v2[2] + v2[3]
```


## data.frame

```{r}
df3 <- data.frame(z1="5", z2=7, z3=12)
df3[1, 2] + df3[1, 3]
```


## Списки

```{r}
l4 <- list(z1="6", z2=42, z3="49", z4=126)
l4[[2]] + l4[[4]]
#l4[2] + l4[4]      Ошибка: сложение возможно только для чисел, а не для списков
```


## Генерация числовых последовательностей

```{r}
seq(1, 10000, by = 372)
seq(1, 10000, length.out = 50)
```


## Повторение элементов в векторе

```{r}
rep(1:5, times = 3)
rep(1:5, each = 3)
```